# 请教斑竹：同一控制合并恢复被合并方留存收益，是否滚调？

提问人：zjun2006 时间：2010-09-25 16:15:53
根据准则，同一控制下，在合并日，对被合并方在合并前实现的留存收益，需自“资本公积”转入，即 借-资本公积 贷-留存收益类请问各位：在以后期间合并时，该分录是否一直滚调？
谢谢！

回答人：chenyiwei
以后将会把该笔分录一直延续下来，即使以后出售该子公司股权或者由于其他原因导致丧失对该子公司的控制权，相关的分录也需要一直延续下去。